# 接受捐赠的长股投如何核算

提问人：wjcpa9568 时间：2010-08-23 09:24:18
请教高手，新准则下如何核算： 1 母公司无偿划转子公司的长投到母公司，母子公司如何核算 2 解释无偿划转的上市公司限售股权，如何核算，如何按解释 3 核算？

回答人：chenyiwei
对于第一个问题，已经有很多讨论，请搜索一下本版面。基本原则是：子公司按照该长期股权投资的帐面价值作为对母公司的分配处理；母公司则作为收回对该子公司的部分投资处理。即：双方都按照权益性交易的原则进行处理。 如果无偿划转的上市公司限售股权，则子公司应当在划转前将该限售股权按公允价值计量，并将差额计入其资本公积或者当期公允价值变动收益；然后按调整后的帐面价值进行对母公司分配的帐务处理。相应地，母公司收到划入的该项限售股权，应当按公允价值作为初始投资成本，同时相应贷记对该子公司的长期股权投资，后续计量按 2 号准则或 22 号准则规定执行。